臺灣士林地方法院刑事判決　　　　　 100年度審易字第1777號
公　訴　人　臺灣士林地方法院檢察署檢察官
被　　　告　楊國雄
上列被告因竊盜案件，經檢察官提起公訴（100 年度偵字第9347
號），被告於準備程序中就被訴事實均為有罪之陳述，本院裁定
改依簡式審判程序審理，並判決如下：
    主  文
楊國雄攜帶兇器竊盜，累犯，處有期徒刑捌月，減為有期徒刑肆
月；又攜帶兇器竊盜，累犯，處有期徒刑捌月。應執行有期徒刑
拾壹月。
    事實及理由
一、本件犯罪事實及證據，除引用檢察官起訴書之記載（如附件
    起訴書）外，另更正並補充如下：
  (一)前科部分更正為：被告楊國慶前於民國86年間，因竊盜案件
    ，經臺灣板橋地方法院以86年度易字第2794號判決處有期徒
    刑7 月確定，於87年5 月15日縮刑期滿執行完畢。復因竊盜
    案件，經同法院以87 年 度易字第462 號判決處有期徒刑7
    月，經臺灣高等法院以87年度上易字第3560號判決駁回上訴
    確定，於88年4 月23日縮刑期滿執行完畢。又於88年間，因
    竊盜案件，經臺灣高等法院以88年度上易字第5744號判決撤
    銷原判決改判處有期徒刑10月，並諭知刑後強制工作2 年確
    定，於90年3 月7 日縮刑期滿執行完畢【於起訴書犯罪事實
    欄一之（一）所載竊盜犯行部分構成累犯】。再於92年間，
    因竊盜案件，經臺灣板橋地方法院以92年度簡字第951 號判
    決處有期徒刑5 月確定，於92年8 月12日易科罰金執行完畢
    。另於95年間，因竊盜案件，經同法院以95年度易字第1350
    號判決處有期徒刑4 月確定，於96年2 月19日縮刑期滿執行
    完畢【於起訴書犯罪事實欄一之（二）所載竊盜犯行部分構
    成累犯】。
  (二)起訴書犯罪事實欄一第12行及待證事實欄編號二、三所載「
    臺北市○○區○○路」均應更正為「臺北市大同區○○○路
    」；起訴書犯罪事實欄一第12行所載「江慶瑞」應更正為「
    江瑞慶」。
 (三)被告楊國雄於本院100 年9 月26日準備程序期日及審理中就
   起訴之犯罪事實均自白不諱，核與起訴書所載之證據相符，
   足認被告上開任意性自白與事實相合，堪予採信。本件事證
   明確，被告犯行洵堪認定，均應依法論科。
三、新舊法比較：
  (一)按被告於如起訴書犯罪事實欄一之（一）所示竊盜行為後，
    刑法於94年2 月2 日修正公布，並於95年7 月1 日生效施行
    ，是被告所犯如起訴書犯罪事實欄一之（一）所示之竊盜罪
    ，自有新舊法比較之問題。而刑法第2 條第1 項「行為後法
    律有變更者，適用行為時之法律。但行為後之法律有利於行
    為人者，適用最有利於行為人之法律」之規定，係規範行為
    後法律變更所生新、舊法律比較適用之準據法，並非刑法實
    體法律，自不生行為後法律變更之比較適用問題，故刑法修
    正施行後，應適用該修正後之第2 條第1 項之規定，依「從
    舊、從輕」之原則比較新、舊法律之適用；又比較新舊法時
    ，應就罪刑有關之共犯、未遂犯、想像競合犯、牽連犯、連
    續犯、結合犯，以及累犯加重、自首減輕暨其他法定加減原
    因（如身分加減）與加減條例等一切情形，綜其全部罪刑之
    結果而為比較後，再適用有利於行為人之法律處斷，而不得
    一部割裂分別適用不同之新、舊法；又於前案有期徒刑執行
    完畢後，5 年內故意再犯有期徒刑以上之罪，無論依修正前
    刑法第47條或修正後第47條第1 項之規定均構成累犯，即無
    有利或不利之情形，於刑法修正施行後法院為裁判時，無庸
    為新、舊法之比較（最高法院24年上字第4634號判例意旨及
    最高法院95年度第8 次、第21次、97年度第2 次刑事庭會議
    決議參照）。經查：
    (1)按數罪併罰，有二裁判以上者，依刑法第51條規定，定其
      應執行刑，同法第53條定有明文，又依刑法第51條定應執
      行刑時，裁判確定前犯數罪，其中一罪在新法施行前者，
      亦應為新舊法比較（最高法院95年第8 次刑事庭會議決議
      可資參照）。而修正前刑法第51條第5 款係規定：「數罪
      併罰，分別宣告其罪之刑，依左列各款定其應執行者：宣
      告多數有期徒刑者，於各刑中之最長期以上，各刑合併之
      刑期以下，定其刑期。但不得逾20年」，修正後刑法第51
      條第5 款則規定：「宣告多數有期徒刑者，於各刑中之最
      長期以上，各刑合併之刑期以下，定其刑期。但不得逾30
      年」，比較新舊法結果，認為修正後刑法第51條第5 款並
      未較有利於受刑人，依修正後刑法第2 條第1 項前段之規
      定，仍應依修正前刑法第51條第5 款規定，定其應執行之
      刑。
    (2)綜上，本件經比較新舊法之結果，依修正後刑法第2 條第
      1 項前段規定，適用修正前刑法第51條第5 款之規定對被
      告較為有利，自應適用該規定論處。至於累犯部分，無庸
      為新、舊法之比較，而應逕行適用裁判時即修正後刑法第
      47條第1 項之規定。
  (二)次按被告如起訴書犯罪事實欄一之（一）、（二）所示竊盜
    行為後，刑法第321 條於100 年1 月26日修正公布，並於10
    0 年1 月28日施行，修正前刑法第321 條原規定：「犯竊盜
    罪而有左列情形之一者，處六月以上、五年以下有期徒刑：
    一、於夜間侵入住宅或有人居住之建築物、船鑑或隱匿其內
    而犯之者。二、毀越門扇、牆垣或其他安全設備而犯之者。
    三、攜帶兇器而犯之者。四、結夥三人以上而犯之者。五、
    乘火災、水災或其他災害之際而犯之者。六、在車站或埠頭
    而犯之者。前項之未遂犯罰之」。而修正後刑法第321 條則
    規定：「犯竊盜罪而有下列情形之一者，處六月以上、五年
    以下有期徒刑，得併科新臺幣十萬元以下罰金：一、侵入住
    宅或有人居住之建築物、船艦或隱匿其內而犯之者。二、毀
    越門扇、牆垣或其他安全設備而犯之者。三、攜帶兇器而犯
    之者。四、結夥三人以上而犯之者。五、乘火災、水災或其
    他災害之際而犯之者。六、在車站、埠頭、航空站或其他供
    水、陸、空公眾運輸之舟、車、航空機內而犯之者。前項之
    未遂犯罰之」。此次修正不僅於第321 條第1 項第1 款、第
    6 款之構成要件有所變動，該條之法定刑亦加重為得併科罰
    金新臺幣10萬元以下罰金。本件被告所為上開2 次竊盜犯行
    ，因第321 條第1 項第3 款構成要件未變動，是不論新、舊
    法，均構成第321 條第1 項第3 款之加重竊盜罪，惟比較修
    正前、後之第321 條加重竊盜罪之法定刑，以修正前之規定
    較有利於被告，是依刑法第2 條第1 項前段規定，本件應適
    用修正前刑法第321 條第1 項第3 款之攜帶兇器竊盜罪。
四、再按刑法第321 條第1 項第3 款攜帶兇器竊盜罪，係以行為
    人攜帶兇器竊盜為其加重條件，此所謂兇器，其種類並無限
    制，凡客觀上足對人之生命、身體、安全構成威脅，具有危
    險性之兇器均屬之，且祇須行竊時攜帶此種具有危險性之兇
    器為已足，並不以攜帶之初有行兇之意圖為必要（最高法院
    79 年 臺上第5253號判例意旨參照）。查本件被告2 次行竊
    時所攜帶之一字螺絲起子，既可將緊密固定於被害人等汽車
    內之音響拆卸拔取，堪認應屬質地堅硬之器具，如持以行兇
    ，依照一般社會通念，足以對人之生命、身體產生危害，自
    屬兇器無訛。是核被告2 次竊盜犯行之所為，均係犯修正前
    刑法第321 條第1 項第3 款之攜帶兇器竊盜罪。被告所犯上
    開2 罪，犯意各別，行為不同，應予分論併罰。又被告有上
    述所載前科執行情形，此有臺灣高等法院被告前案紀錄表1
    份存卷可考，其於前案受有期徒刑之執行完畢後，5 年以內
    故意再犯本件有期徒刑以上之各罪，均為累犯，均應依刑法
    第47條第1 項規定加重其刑。爰審酌被告前有多次竊盜前科
    ，均經法院判處罪刑確定，猶未思警惕悔悟，再次寄望不勞
    而獲，以慣用之行竊手法破壞他人汽車竊取車內財物，造成
    被害人等受有財產上之損害，惟念其犯後已知坦承犯行，並
    與告訴人即被害人賴定宏於本院審理中當庭達成調解，願以
    分期付款方式賠償被害人賴定宏新臺幣5 萬元之損害，有本
    院100 年9 月26日刑事附帶民事訴訟事件調解筆錄影本1 份
    附卷可佐（參見本院卷第31頁），堪認犯後態度良好，兼衡
    其犯罪之動機、目的、手段、品行、智識程度、家庭經濟狀
    況，及被害人等所受財物損失之程度等一切情狀，分別量處
    如主文所示之刑，又被告如起訴書犯罪事實欄一之（一）所
    示竊盜犯行之犯罪時間係在在96年4 月24日以前，核與中華
    民國96年罪犯減刑條例規定之減刑要件相合，應依同條例第
    2 條第1 項第3 款、第7 條之規定減其宣告刑期至二分之一
    ，並依同條例第11條之規定與其餘不應減刑之罪【即起訴書
    犯罪事實欄一之（二）所示竊盜犯行部分）之宣告刑定應執
    行刑，以資懲儆。
四、至被告2 次行竊時所攜帶之一字螺絲起子，雖屬被告所有供
    本件2 次竊盜犯行所用之物，惟均未經扣案，復無證據證明
    尚屬存在，既非應予義務沒收之物，為免將來執行困難，故
    不另宣告沒收，併此敘明。
據上論斷，應依刑事訴訟法第273 條之1 第1 項、第299 條第1
項前段、第310 條之2 、第454 條第2 項，中華民國九十六年罪
犯減刑條例第2 條第1 項第3 款、第7 條、第11條，刑法第2 條
第1 項前段、（100 年1 月26日修正前）第321 條第1 項第3 款
、第47條第1 項、（94年2 月2 日修正前）第51條第5 款，判決
如主文。
本案經檢察官許梨雯到庭執行職務。
中    華    民    國  100     年    9     月    30    日
                  刑事第一庭法  官  徐文瑞
以上正本證明與原本無異。
如不服本判決應於收受判決後10日內向本院提出上訴書狀，並應
敘述具體理由；其未敘述上訴之理由者，應於上訴期間屆滿後20
日內向本院補提理由書（均須按他造當事人之人數附繕本），切
勿逕送上級法院。
                            書記官  張茹茵
中    華    民    國   100    年    10    月    4     日
附錄論罪科刑法條依據：
100年1 月26 日修正前刑法第321 條第1 項
犯竊盜罪而有下列情形之一者，處6 月以上5 年以下有期徒刑：
一、於夜間侵入住宅或有人居住之建築物、船艦，或隱匿其內而
    犯之者。
二、毀越門扇、牆垣或其他安全設備而犯之者。
三、攜帶兇器而犯之者。
四、結夥3 人以上而犯之者。
五、乘火災、水災或其他災害之際而犯之者。
六、在車站、埠頭而犯之者。